臺灣橋頭地方法院民事判決　　　　　　 110年度旗簡字第62號
原　　　告　兆豐產物保險股份有限公司

法定代理人　游建烽　
訴訟代理人　黃美娟　
被　　　告　楊𢢵文　
上列當事人間請求清償債務事件，本院於民國110 年9 月14日言
詞辯論終結，判決如下：
    主      文
被告應給付原告新臺幣貳拾玖萬玖仟壹佰零柒元，及其中新臺幣
貳拾捌萬捌仟柒佰參拾伍元，自民國九十三年五月二日起至清償
日止，按週年利率百分之七點一八五計算之利息，及按上開利率
百分之20計算之違約金。
訴訟費用新臺幣參仟貳佰元由被告負擔。
本判決得假執行。但被告如以新臺幣貳拾玖萬玖仟壹佰零柒元為
原告預供擔保，免為假執行。
    事實及理由
一、原告主張：被告於民國87年11月10日向訴外人中央信託局借
    款新臺幣（下同）80萬元，中央信託局並向原告（原名：中
    國產物保險股份有限公司）投保同額之信用保險，詎被告自
    92年11月1 日即未依約清償，迄尚積欠299,107 元，及其中
    本金288,735 元之利息、違約金未清償，原告已於93年11月
    18日依信用保險契約理賠中央信託局，並受讓前揭債權。為
    此，依消費借債、債權讓與法律關係及保險法第53條第1 項
    規定提起本訴。聲明：如主文第一項所示。
二、被告則以：伊同意清償，惟現無力償還，希望原告能夠減免
    等語，資為抗辯。未為任何聲明。
三、本院得心證理由：按當事人於言詞辯論時為訴訟標的之捨棄
    或認諾者，應本於其捨棄或認諾為該當事人敗訴之判決，民
    事訴訟法第384 條定有明文，被告既於言詞辯論時為訴訟標
    的之認諾，法院即應不調查原告所主張為訴訟標的之法律關
    係是否果屬存在，而以認諾為該被告敗訴之判決基礎。經查
    ，被告於本院110 年9 月14日言詞辯論時同意清償，揆諸前
    揭說明，本院即應依原告之聲明為被告敗訴之判決。
四、綜上所述，原告依消費借債、債權讓與法律關係及保險法第
    53條第1 項規定，請求如主文第一項所示，為有理由，應予
    准許。
五、原告勝訴部分，係依民事訴訟法第427 條第1 項規定，適用
    簡易訴訟程序所為被告敗訴之判決，應依同法389 條第1 項
    第3 款規定，依職權宣告假執行。並依同法第392 條第2 項
    規定，依職權宣告被告如為原告預供擔保，免為假執行。
六、本件事證已臻明確，兩造其餘攻擊防禦方法及證據，核與判
    決結果不生影響，爰不一一論列，併此敘明。
七、訴訟費用負擔之依據：民事訴訟法第78條。
中    華    民    國   110    年    10    月    14    日
                  旗山簡易庭  法      官  呂明龍
以上正本係照原本作成。
如不服本判決，應於送達後20日內，向本院提出上訴狀並表明上
訴理由，如於本判決宣示後送達前提起上訴者，應於判決送達後
20日內補提上訴理由書（須附繕本）。
中    華    民    國   110    年    10    月    14    日
                              書  記  官  潘維欣